臺灣板橋地方法院刑事判決　　　　　　　93年度訴字第1481號
公　訴　人　臺灣板橋地方法院檢察署檢察官
被　　　告　甲○○
?????　乙○○
共同選任辯護人　丙○○律師
上列被告因偽造文書等案件，經檢察官聲請本院以簡易判決處刑
（93年度偵字第78 788號），本院改依通常程序審理，判決如下
：
    主  文
甲○○共同行使偽造私文書，足以生損害於公眾及他人，處有期
徒刑參月，如易科罰金，以參佰元折算壹日，緩刑貳年；偽造「
財團法人私立中國醫藥學院附設醫院診斷證明章」、「林正介診
斷書用章」、「醫師王德源0070」印章各壹枚及附表所示偽造印
文字樣之偽造印文均沒收。
乙○○共同行使偽造私文書，足以生損害於公眾及他人，處有期
徒刑伍月，如易科罰金，以參佰元折算壹日，緩刑貳年；偽造「
財團法人私立中國醫藥學院附設醫院診斷證明章」、「林正介診
斷書用章」、「醫師王德源0070」印章各壹枚及附表所示偽造印
文字樣之偽造印文均沒收。
    事  實
一、乙○○係關係人張愛珠之夫，甲○○為其二人之女，共犯丁○○（另由檢察官為緩起訴處分）則係臺北縣板橋市○○路
    ○段一二三號二樓之十三「臺揚國際有限公司」（下稱臺揚
    公司）之負責人。乙○○及甲○○為順利為張愛珠申請家庭
    外籍監護工，明知依行政院勞工委員會（下稱勞委會）之公
    告，受監護人需經合格醫師診斷證明，罹患特定病症，依巴
    氏量表評分總分為三十分（含）以下之標準，始得聘僱外籍
    監護工，而張愛珠因條件不符無法申請，其等竟因急尋監護
    工照顧張愛珠，乃基於與丁○○及某真實姓名年籍不詳之許
    姓成年男子共同偽造及行使偽造私文書之犯意聯絡，在張愛
    珠根本未至財團法人私立中國醫藥學院附設醫院接受醫師檢
    查診治之情況下，於91年8 月間某日，先由甲○○將張愛珠
    之健保卡及
    許姓成年男子一同前往乙○○位在臺北縣板橋市○○路六八
    號之住處收取，繼而由該名許姓男子於不詳時地先行偽造「
    財團法人私立中國醫藥學院附設醫院診斷證明章」、「林正
    介診斷書用章」、「醫師王德源0070」印章各乙枚，並參照
    上開健保卡及
    申請聘僱家庭外籍監護工專用診斷證明書」及所附連「受監
    護人巴氏量表」內虛偽填載診斷醫院為財團法人私立中國醫
    藥學院附設醫院、張愛珠罹患兩膝慢性關節炎、嚴重骨質疏
    鬆及高血壓與受監護人巴氏量表總得分為三十分等不實事項
    於其上，並持上述偽造印章蓋用偽造印文（蓋用偽造印文字
    樣及數量詳見附表）、擅以財團法人私立中國醫藥學院附設
    醫院及該院院長林正介、醫師王德源名義共同接續偽造「雇
    主申請聘僱家庭外籍監護工專用診斷證明書」及所附連「受
    監護人巴氏量表」等私文書各乙份後，將上開偽造私文書交
    予丁○○，並以乙○○之名義為申請人，於91年9 月4 日，
    由乙○○委託臺揚公司代辦家庭外籍監護工申請事宜，使丁○○本於前述共同行使偽造私文書之犯意聯絡，於同年9 月
    5 日行使上開偽造私文書向勞委會提出申請家庭外籍監護工
    獲准，足生損害於財團法人私立中國醫藥學院附設醫院、林
    正介、王德源及勞委會審查雇主聘雇外籍家庭監護工申請資
    格之正確性。
二、案經行政院勞工委員會移送及臺北縣政府警察局板橋分局報
    告臺灣板橋地方法院檢察署檢察官聲請本院以簡易判決處刑
    ，由本院改依通常程序審理。
    理  由
一、訊據被告甲○○、乙○○對於上揭犯罪事實已於本院審判中
    為認罪之陳述，核與證人丁○○於本院審判時結證所稱代辦
    本件家庭監護工經過情形相符，並有本院向勞委會函調本件
    外籍監護工申請表、聘僱監護工外籍幫傭委託書及如事實欄
    所示財團法人私立中國醫藥醫院附設醫院診斷證明書附連巴
    氏量表各乙份在卷可佐，而上開診斷證明書附連巴氏量表及
    所蓋用印文經勞委會函詢財團法人私立中國醫藥學院附設醫
    院查證結果，確屬偽造無誤，有依刑事訴訟法第159 條之5
    第1 項規定，經檢察官、被告二人及其辯護人同意其證據能
    力，且本院亦認以之作為證據為適當之財團法人私立中國醫
    藥學院附設醫院92年2 月5 日院歷字第92 020427 號函文在
    卷為憑，本件事證明確，被告犯行堪以認定。
二、核被告乙○○、甲○○所為，均係犯刑法第216 條、第21 0
    條行使偽造私文書罪。渠等與丁○○及真實姓名年籍不詳之
    許姓成年男子間，有犯意聯絡及行為分擔實施，為共同正犯
    。被告二人共同偽造如事實欄所示印章、蓋用偽造印文行為
    ，為偽造本件財團法人私立中國醫藥醫院附設醫院診斷證明
    書及所附巴氏量表等私文書之部分行為，不另論罪；其等共
    同偽造該私文書後，復共同持以行使，偽造之低度行為為行
    使之高度行為所吸收，亦不另論罪。爰審酌被告二人犯罪目
    的係為張愛珠申請監護工照顧其生活起居，兼衡其等犯罪情
    節、對財團法人私立中國醫藥學院附設醫院、林正介、王德
    源及勞委會審查雇主聘雇外籍家庭監護工申請資格之正確性
    所生損害程度與犯罪後已坦承犯行，態度尚稱良好等一切情
    狀，各量處如主文所示之刑，併均諭知如易科罰金之折算標
    準。又查被告二人前未曾受有期徒刑以上刑之宣告，有臺灣
    高等法院被告全國前案紀錄表可憑，其等因一時失慮，偶罹
    刑典，事後已坦承犯行，深具悔意，經此刑之宣告後，應知
    警惕而無再犯之虞，本院徵詢公訴檢察官之意見後，認以暫
    不執行其二人之刑為當，均以宣告緩刑二年，用啟自新。本
    件偽造「雇主申請聘僱家庭外籍監護工專用診斷證明書」及
    所附「受監護人巴氏量表」各乙份因已送交勞委會行使而由
    該會歸檔管理，非屬被告二人所有，惟被告二人用以共同偽
    造上開私文書之「財團法人私立中國醫藥學院附設醫院診斷
    證明章」、「林正介診斷書用章」、「醫師王德源0070 」
    印章各乙枚及如附表所示偽造印文字樣之印文，均為偽造，
    均應依刑法第219 條規定宣告沒收之。
據上論斷，應依刑事訴訟法第299 條第1 項前段，刑法第28條、
、第216 條、第210 、第219 條、第41條第1 項前段、第74條第
1 款，罰金罰鍰提高標準條例第2 條，判決如主文。
本案經檢察官楊仲農到庭執行職務。
中　　華　　民　　國　　94　　年　　3 　　月　　23　　日
                  刑事第七庭  審判長法　官陳恆寬
                                    法  官許必奇
                                    法  官吳佳穎
以上正本證明與原本無異
如不服本判決應於送達後10日內向本院提出上訴狀
                              　　　書記官王春森
中　　華　　民　　國　　94　　年　　3 　　月　　23　　日
附錄本案論罪科刑法條全文：
刑法第二百一十條
偽造、變造私文書，足以生損害於公眾或他人者，處五年以下有
期徒刑。
刑法第二百一十六條
行使第二百十條至第二百十五條之文書者，依偽造、變造文書或
登載不實事項或使登載不實事項之規定處斷。
附表
┌──┬──────┬────────┬───────┐
│編號│偽造文件名稱│偽造印文字樣    │偽造印文數量  │
├──┼──────┼────────┼───────┤
│1   │雇主申請聘僱│「醫師王德源0070│22枚          │
│    │家庭外籍監護│」              │              │
│    │工專用診斷證├────────┼───────┤
│    │明書        │「林正介診斷書用│1枚           │
│    │            │章」            │              │
│    │            ├────────┼───────┤
│    │            │「財團法人私立中│2枚           │
│    │            │國醫藥學院附設醫│              │
│    │            │院診斷證明章」  │              │
├──┼──────┼────────┼───────┤
│2   │受監護人巴氏│「醫師王德源0070│3枚           │
│    │量表        │」              │              │
│    │            ├────────┼───────┤
│    │            │「財團法人私立中│1枚           │
│    │            │國醫藥學院附設醫│              │
│    │            │院診斷證明章」  │              │
└──┴──────┴────────┴───────┘
